臺灣嘉義地方法院刑事判決　　　　　　　100年度訴字第747號
公　訴　人　臺灣嘉義地方法院檢察署檢察官
被　　　告　黃振亨
　　　（現另案於法務部矯正署嘉義監獄鹿草分監執行中）
上列被告因違反毒品危害防制條例案件，經檢察官提起公訴（
100年度毒偵字第1316號），被告自白犯罪，經合議庭裁定改以
簡式審判程序審理，茲判決如下：
    主  文
黃振亨施用第一級毒品罪，處有期徒刑玖月。
    犯 罪 事 實
一、黃振亨前因施用毒品違反毒品危害防制條例案件，經本院以
    96 年度毒聲字第155號裁定送觀察、勒戒後，認無繼續施用
    毒品之傾向，於民國96年6月15日執行完畢釋放，經臺灣嘉
    義地方法院檢察署檢察官以96年度毒偵緝字第65號、第66號
    、96年度毒偵字第861號、96年度偵字第3432號為不起訴處
    分確定。嗣後又於前開觀察、勒戒執行完畢釋放後5年內，
    因施用毒品案件，經本院96年度朴簡字第379號判決，判處
    有期徒刑3月，嗣經本院以96年度簡上字第306號判決上訴駁
    回確定。其明知海洛因、安非他命分別係毒品危害防制條例
    所規定禁止施用之第1級、第2級毒品，竟仍基於施用第1級
    毒品海洛因及第2級毒品甲基安非他命之犯意，於100年7 月
    26日20時許，在其位於嘉義市○區○○街68號之住處內，以
    將海洛因及甲基安非他命併同放入玻璃球內以火燒烤使用煙
    霧後，再予吸食該煙霧之方式，同時施用第1級毒品海洛因
    及第2級毒品甲基安非他命1次。嗣警於100年7月27日17時30
    分許，持臺灣嘉義地方法院檢察署檢察官所核發之鑑定許可
    書對其採尿送驗後，其尿液檢驗結果確呈安非他命、甲基安
    非他命、可待因及嗎啡之陽性反應，始查悉上情。
三、案經嘉義市政府警察局第二分局報請臺灣嘉義地方法院檢察
    署檢察官偵查起訴。
    理  由
一、本件被告黃振亨所犯係死刑、無期徒刑或最輕本刑為3年以
    上有期徒刑以外之罪，其於準備程序中就被訴事實為有罪之
    陳述，經本院告知簡式審判程序之旨，並聽取公訴人、被告
    之意見後，爰依刑事訴訟法第273條之1第1項規定合議裁定
    由受命法官獨任進行簡式審判程序。
二、訊據被告黃振亨對其於上揭時、地，施用第一級毒品海洛因
    、第二級毒品甲基安非他命之犯罪事實，於本院審理中坦承
    不諱，核與其在警詢、偵查中之自白相符，而其為警查獲後
    經採集尿液囑託鑑定結果，亦呈嗎啡（即海洛因進入人體後
    之代謝物）陽性反應、安非他命類陽性反應，有臺灣檢驗科
    技股份有限公司出具之100年8月15日號濫用藥物檢驗報告、
    嘉義市政府警察局第二分局偵辦毒品案件採集尿液送驗姓名
    對照表（代號2C0000000）各乙份在卷可稽，是上述證據與
    被告之自白互核一致。又被告有事實欄一所載因施用毒品違
    反毒品危害防制條例而受觀察勒戒等情形，此亦有臺灣高等
    法院被告前案紀錄表在卷可憑。是以本件事證已臻明確，被
    告於觀察勒戒執行完畢釋放後，於5年內已再犯，並經依法
    追訴處罰，其本件第3次以上再度施用毒品海洛因、甲基安
    非他命之行為，堪為認定，應予依法論科。
三、按海洛因、甲基安非他命係毒品危害防制條例第2條第2項第
    1款、第2款所明定之第一級、第二級毒品，不得非法持有、
    施用。核被告黃振亨所為，係違反毒品危害防制條例第10條
    第1項之施用第一級毒品罪及同條第2項之施用第二級毒品罪
    。其施用第一級毒品海洛因前後持有海洛因、施用第二級毒
    品甲基安非他命前後持有甲基安非他命之低度行為，應分別
    為施用海洛因、甲基安非他命之高度行為所吸收，均不另論
    罪。又被告其上開施用毒品均係同時施用第一級、第二級毒
    品，係以一行為觸犯數罪名之想像競合犯，應依刑法第55條
    前段從一重之施用第一級毒品罪處斷。
四、至被告雖陳稱：伊本件有符合自首及供出毒品來源有毒品危
    害防制條例第17調第1項之適用云云。惟按刑法第62條規定
    ，對於未發覺之罪自首而受裁判者，得減輕其刑。但有特別
    規定者，依其規定。查本件被告係經警持臺灣嘉義地方法院
    檢察署100年7月17日之鑑定許可書，經警方同意帶回派出所
    驗尿，被告始告知警方伊有於上開時、地施用第一級毒品、
    第二級毒品等情，有臺灣嘉義地方檢察署100年7月27日鑑定
    許可書、100年7月27日調查筆錄在卷可稽（見警卷第2、6頁
    ）。是本件被告並非自行向警方自首其有施用毒品情事，而
    係經警持鑑定許可書向其採其尿液，始告知警方於有於上開
    時、地施用毒品之情事，自不符合上開自首之要件。又本件
    被告雖於警詢時向警方陳稱其施用之毒品係向蔡金龍所購買
    等語，惟經本院書記官以公務電話詢問承辦員警陳建祿，該
    員警稱：本件被告雖供出之毒品來源係向蔡金龍狗買，經渠
    等追查發現蔡金龍已入監服刑，故無繼續追查等語，有本院
    辦理刑事案件電話記錄查詢表1份在卷可參（見本院卷第36
    頁）。是以本件被告雖供出其係向蔡金龍購買毒品，但未因
    查獲蔡金龍販賣毒品之情事，故無毒品危害防制條例第17條
    第1項之適用。
五、爰審酌被告國中畢業之智識程度，且有前述犯罪及施用毒品
    遭查獲之紀錄，有臺灣高等法院被告前案紀錄表附卷足據，
    其前已因觀察勒戒執行完畢而經不起訴處分，業受毒品危害
    防制條例對施用毒品人之寬典，竟仍一再施用，不知戒除毒
    癮，而其施用毒品實為戕害自身健康之犯罪，於他人固無明
    顯重大危害，然對社會善良風氣已足生不良影響，並斟酌其
    施用之次數，及其坦承施用毒品之犯行之犯後態度等一切情
    狀，量處如主文所示之刑，以資儆懲。
據上論斷，應依刑事訴訟法第273 條之1 第1 項、第299 條第1
項前段，毒品危害防制條例第10條第1項、第2項，刑法第11條前
段、第55條，判決如主文。
本案經檢察官陳則銘到庭執行職務
中    華    民    國    100    年    10    月    31  日
                  刑事第三庭法  官   葉淑儀
以上正本證明與原本無異。
如不服本判決應於收受判決後10日內向本院提出上訴書狀，並應
敘述具體理由；其未敘述上訴理由者，應於上訴期間屆滿後20日
內向本院補提理由書（均須按他造當事人之人數附繕本）「切勿
逕送上級法院」。
中    華    民    國    100    年    10    月    31  日
                            書記官   劉美娟
附錄本判決論罪法條：
毒品危害防制條例第10條
施用第一級毒品者，處 6 月以上 5 年以下有期徒刑。
施用第二級毒品者，處 3 年以下有期徒刑。